臺灣高雄地方法院刑事判決　　　　　　　96年度易字第3206號
公　訴　人　臺灣高雄地方法院檢察署檢察官
被　　　告　甲○○
上列被告因違反電子遊戲場業管理條例案件，經檢察官提起公訴
（96年度偵字第25750 號），被告於本院準備程序中為有罪陳述
，本院適用簡式審判程序，判決如下：
    主  文
甲○○共同違反未依電子遊戲場業管理條例規定辦理營利事業登
記者，不得經營電子遊戲場業之規定，處有期徒刑參月，如易科
罰金，以新臺幣壹仟元折算壹日，減為有期徒刑壹月又拾伍日，
如易科罰金，以新臺幣壹仟元折算壹日。扣案如附表所示之物，
均沒收。
    事  實
一、甲○○明知未依電子遊戲場業管理條例之規定辦理營利事業
    登記者，不得經營電子遊戲場業，竟於民國95年8 月31日，
    以約新台幣5 萬元之代價，自陳茂池處頂下位於高雄市○○
    區○○路174 號1 樓之「幸運星娃娃世界」經營權後，自95
    年8 月31日起至95年9 月6 日止，在該店之倉庫內，擺放名
    為「金銀島」、「霹靂貓」、「劍龍」、「中國象棋」、「
    彩金象」、「世界盃禮品販賣機」之電子遊戲機各1 台，供
    不特定人把玩，並僱用與其具有共同犯意聯絡之店員張正偉
    ，負責看管電子遊戲機具，及為顧客兌換代幣，共同違法經
    營電子遊戲場業。嗣於95年9 月6 日下午6 時10分許，員警
    據報後前往該店臨檢，當場在倉庫內發現上開電子遊戲機均
    正插電營業中，因而查知上情，並當場查扣甲○○所有之上
    開電子遊戲機共6 台。
二、案經高雄市政府警察局楠梓分局報請臺灣高雄地方法院檢察
    署檢察官偵查起訴。
    理  由
一、按本件被告甲○○所犯係死刑、無期徒刑、最輕本刑為3 年
    以上有期徒刑以外之罪，其於準備程序就前揭被訴事實為有
    罪之陳述，經本院告知簡式審判程序之旨，並聽取其與公訴
    人意見後，認無不得或不宜改依簡式審判程序進行之處，爰
    依刑事訴訟法第273 條之1 第1 項，裁定本件改行簡式審判
    程序，合先敘明。
二、上揭犯罪事實，業據被告甲○○於警詢、偵查及本院審理時
    坦承不諱，核與證人即店員張正偉於警詢及偵查中陳述之情
    節相符，並有高雄市政府警察局楠梓分局偵查隊臨檢紀錄表
    、搜索扣押筆錄、扣押物品目錄表、扣押物品收據、高雄市
    政府營利事業登記證各1 份（見警卷第9 頁至第16頁）、現
    場蒐證照片16張（見警卷第18頁至第21頁）及扣案之附表所
    示遊戲機6 台在卷可資佐證，足認被告自白與事實相符，足
    堪採為論罪之憑據。綜上足認本案事證明確，被告犯行堪以
    認定，應依法論科。
三、核被告甲○○所為，係違反電子遊戲場業管理條例第15條之
    未依電子遊戲場業管理條例規定辦理營利事業登記者，不得
    經營電子遊戲場業之規定，應依同條例第22條之規定處斷。
    甲○○以店舖經營方式犯此部分之罪，本質上即含反覆實施
    之性質，是其95年8 月31日起至同年9 月6 日為警查獲時止
    ，所為多次行為，應僅論以集合犯一罪。被告與僱用之店員
    張正偉，就上開犯行間，有犯意聯絡及行為分擔，應論以共
    同正犯。爰審酌被告擅自經營電子遊戲場業，且先前即曾因
    違反電子遊戲場業管理條例犯行，多次為警查緝，有臺灣高
    等法院前案紀錄表1 份在卷可稽，猶不知悔改，再犯本案，
    實屬不該，惟念甲○○犯後坦承犯行，且所擺設之電子遊戲
    機數量非多，堪認所營電子遊戲場業之規模非鉅等一切情狀
    ，爰量處如主文所示之刑；復斟酌本案犯罪情節及被告為殘
    障弱勢人士，諭知以新臺幣1 千元折算1 日之易科罰金折算
    標準。又被告所為上開犯行，其犯罪時間係在96年4 月24日
    以前，依中華民國96年罪犯減刑條例第2 條第1 項第3 款之
    規定，應將宣告刑減為二分之一，爰減如上開主文所示之刑
    ，並諭知上開易科罰金之折算標準，以資懲儆。
四、又扣案之電子遊戲機6 台，均為被告所有供犯罪所用之物，
    業據被告供述在卷，爰依刑法第38條第1 項第2 款之規定宣
    告沒收。
據上論斷，應依刑事訴訟法第273 條之1 第1 項、第284 條之1
、第299 條第1 項前段、電子遊戲場業管理條例第15條、第22條
，刑法第11條前段、第28條、第41條第1 項前段、第38條第1 項
第2 款，中華民國96年罪犯減刑條例第2 條第1 項第3 款、第7
條，判決如主文。
本案經檢察官乙○○到庭執行職務。
中　　華　　民　　國　　96　　年　　11　　月　　13　　日
                  刑事第二庭    法　官  曾子珍
以上正本證明與原本無異。
如不服本判決應於收受本判決後10日內向本院提出上訴書狀，並
應敘述具體理由，如未敘述上訴理由者，應於上訴期間屆滿後20
日內補提理由書狀於本院（均須按他造當事人之人數附繕本）「
切勿逕送上級法院」。
中　　華　　民　　國　　96　　年　　11　　月　　13　　日
　　　　　　　　　　　　　　　　書記官  王翌翔
附錄本案論罪科刑法條：
電子遊戲場業管理條例第15條
未依本條例規定辦理營利事業登記者，不得經營電子遊戲場業。
電子遊戲場業管理條例第22條
違反第15條規定者，處行為人1 年以下有期徒刑、拘役或科或併
科新台幣50萬元以上250 萬元以下罰金。
┌──────────────────────────┐
│附表 ：甲○○所有之扣案物品                         │
├──┬─────────────────┬─────┤
│編號│項                目              │數  量    │
├──┼─────────────────┼─────┤
│ 1  │「金銀島」電子遊戲機              │壹  臺    │
├──┼─────────────────┼─────┤
│ 2  │「霹靂貓」電子遊戲機              │壹  臺    │
├──┼─────────────────┼─────┤
│ 3  │「劍龍」電子遊戲機                │壹  臺    │
├──┼─────────────────┼─────┤
│ 4  │「中國象棋」電子遊戲機            │壹  臺    │
├──┼─────────────────┼─────┤
│ 5  │「彩金象」電子遊戲機              │壹  臺    │
├──┼─────────────────┼─────┤
│ 6  │「世界盃禮品販賣機」電子遊戲機    │壹  臺    │
└──┴─────────────────┴─────┘
